【裁判字號】    95,易,1288
【裁判日期】    951229
【裁判案由】    違反著作權法
【裁判全文】
臺灣高雄地方法院刑事判決              95年度易字第1288號
公  訴  人  臺灣高雄地方法院檢察署檢察官
被      告  丙○○
上列被告因違反著作權法案件，經檢察官提起公訴（95年度調偵
字第129號），本院判決如下：
    主  文
丙○○無罪。
    事  實
一、公訴意旨略以：被告丙○○明知附表所示之VCD 、CD音樂光
    碟片等著作物，係屬豪記影視唱片有限公司（下稱豪記公司
    ）享有著作權之音樂著作，且未經著作財產權人之同意或授
    權，而予以重製之物，竟意圖散布，於民國94年10月8 日，
    在高雄市○○區○○路漢民夜市攤位上，公開陳列附表所示
    盜版之光碟。嗣於94年10月8 日晚間8 時許，為警在其上開
    攤位查獲，並當場起獲其所有如附表所示之盜版音樂光碟。
    因認被告丙○○涉犯著作權法第91之1 條第3 項之意圖散佈
    ，公然陳列光碟罪等語
二、程序部分（有關證據能力之認定）：
    按被告以外之人於審判外之陳述，原則不得作為證據，此係
    本於傳聞法則，所為之規定。證人乙○○於本件轉以通常程
    序審理前，在簡易判決處刑調查程序中所為之證述，仍非審
    判外之陳述，且並已給予被告對質詰問之機會，自應認有證
    據能力，先予敘明。
三、實體部分：
    (一)按犯罪事實應依證據認定之，無證據不得認定犯罪事實。
      不能證明被告犯罪者，應諭知無罪之判決，刑事訴訟法第
      154 條第2 項、第301 條第1 項分別定有明文。再者，認
      定犯罪事實所憑之證據，雖不以直接證據為限，間接證據
      亦包括在內；然而無論直接或間接證據，其為訴訟上之證
      明，須於通常一般之人不致有所懷疑，而得確信其為真實
      之程度者，始得據為有罪之認定，倘其證明尚未達到此一
      程度，而有合理之懷疑存在時，即無從為有罪之認定（最
      高法院40年台上字第86號、76年台上字第4986號判例意旨
      參照）。
    (二)本件公訴人認被告涉有著作權法第91之1 條第3 項意圖散
      佈，公然陳列重製光碟罪嫌，無非係以：告訴代理人蔡博
      洋之指訴、扣案如附表所示之光碟片、現場照片2 紙並依
      高雄市政府警察局員警張永昌職務報告所載現場未設置供
      試聽耳機，認定扣案光碟片並非供客人試聽等情，作為所
      憑主要論據。惟訊據被告堅詞否認有意圖散佈，公然陳列
      重製光碟犯行，並辯稱：扣案光碟片是在林園夜市，以1
      片50元之價格購買，供客人試聽之用，其並未販賣盜版光
      碟，且盜版光碟片其係放在桌下，是在警方查獲後擺在桌
      上拍照，亦無陳列等語。經查：
      1.證人即現場舉發人乙○○於本院調查中證稱，沒有看到
        被告有販賣或陳列盜版光碟... 被告有跟客人講，沒有
        公司的試聽片，但可以用自己的片播給客人聽等語（見
        本院95年度簡字第2849號卷第43頁），核與證人即查獲
        員警張永昌於本院審理中證稱，經乙○○通知到現場後
        ，乙○○要求被告自攤位下面之光碟收藏盒裡拿出扣案
        光碟片來... 查緝時，攤位上並未擺放盜版光碟片等語
       （ 見本院95年度易字第1288號卷第32頁）相合。而扣案
        如附表所示之光碟片，經本院當庭勘驗結果，光碟片之
        讀取面均有細微刮痕（見本院95年度易字第1288號卷第
        50 頁） ，與一般試聽片因經常使用，在播放機器運作
        使光碟片高速旋轉讀取時，極易在表面上遺留刮痕之情
        形相符，再觀之被告於夜市所設之攤位上，亦有擺放與
        本件扣案盜版光碟相同名稱之合法光碟等情況證據（見
        本院卷第30頁證人蔡博洋於本院審理中之證述），堪認
        被告辯稱扣案光碟係提供客人試聽等語，應堪採信。
      2.又被告於本院審理中供稱在夜市係以DVD 播放器播放，
        路過的人都會聽到等語（見本院95年度易字第1288號卷
        第58 頁） ，參以證人張永昌證稱，到現場時有聽到在
        播歌，但是什麼歌其不清楚（見95年度易字第1288號卷
        第34頁）等語互核觀之，顯見被告所提供之現場試聽，
        係以音響設備公開播出之方式為之，故現場並未設置供
        視聽之耳機，亦合乎常情。
      (三)此外，復查無其他事證足認被告確有公訴意旨所指上開
        犯行，是公訴人所舉之證據，其為訴訟上之證明，既未
        達到通常一般之人均確信被告有意圖散佈，公然陳列重
        製光碟之真實程度，揆諸前揭說明，被告犯罪尚屬不能
        證明，自應為被告無罪之諭知。
據上論斷，應依刑事訴訟法第301 條第1 項，判決如主文。
本案經檢察官甲○○到庭執行職務。
中    華    民    國    95    年    12    月    29    日
                  刑事第六庭    審判長法  官   曾逸誠
                                      法  官   李  蓓
                                      法  官   王  琁
上正本證明與原本無異
如不服本判決，應於判決送達後10日內，向本院提出上訴狀。
中    華    民    國    95    年    12    月    29    日
                                      書記官   黃國忠
附表：
  ┌──┬─────────┬──┬─────────┐
  │編號│ 盜版音樂光碟名稱 │片數│    著作權人      │
  ├──┼─────────┼──┼─────────┤
  │ 1. │蔡小虎  一生只有你│  1 │豪記影視唱片有限公│
  │    │VCD               │    │司                │
  ├──┼─────────┼──┼─────────┤
  │ 2. │袁小迪  情深深VCD │  1 │豪記影視唱片有限公│
  │    │                  │    │司                │
  ├──┼─────────┼──┼─────────┤
  │ 3. │高向鵬  世間事VCD │  1 │豪記影視唱片有限公│
  │    │                  │    │司                │
  ├──┼─────────┼──┼─────────┤
  │ 4. │芭比    放電VCD   │  1 │豪記影視唱片有限公│
  │    │                  │    │司                │
  ├──┼─────────┼──┼─────────┤
  │ 5. │舞曲大閱兵CD      │  1 │豪記影視唱片有限公│
  │    │                  │    │司                │
  ├──┼─────────┼──┼─────────┤
  │ 6. │豪記 真心只愛你VCD│  1 │豪記影視唱片有限公│
  │    │                  │    │司                │
  ├──┼─────────┼──┼─────────┤
  │ 7. │張蓉蓉 傷心戀情CD │  1 │豪記影視唱片有限公│
  │    │                  │    │司                │
  └──┴─────────┴──┴─────────┘


司法院資訊處製作；財團法人民間司法改革基金會備份。
